臺灣桃園地方法院刑事交通事件裁定　　94年度交聲更字第22號
原處分機關　交通部公路總局新竹區監理所桃園監理站
異　議　人
即受處分人　甲○○
上列受處分人因違反道路交通管理處罰條例案件，對於交通部公
路總局新竹區監理所桃園監理站民國94年3 月31日桃監裁罰字第
裁52－DA0000000 號違反道路交通管理事件裁決書處分聲明異議
，經本院於94年6 月16日，以94年度交聲字第160 號裁定駁回受
處分人之聲明異議後，異議人提起抗告，經臺灣高等法院於94年
7 月29日，以94年度交抗字第520 號裁定發回本院更為裁定，本
院裁定如下：
    主  文
原處分撤銷。
甲○○汽車駕駛人駕駛車輛，在設有禁止臨時停車標線處所臨時
停車，處罰鍰新臺幣肆佰元。
    理  由
一、原處分意旨略以：異議人即受處分人甲○○於民國（下同）
    94 年2月3 日上午7 時45分許，騎乘車號MNH-117 號重型機
    車，沿桃園縣桃園市○○○○街往同縣市○○路行駛，迨行
    至宏昌十三街與桃園市○○路○段交叉口並右轉國際路之鐵
    路平交道前，因適遇該平交道雙盞紅燈閃爍（即響鈴）並柵
    欄已放下，而將機車臨時停於該鐵路平交道前黃色網狀線區
    旁之白色槽化線區停等火車，經在現場執行勤務之桃園縣政
    府警察局桃園分局龍安派出所員警廖文團當場照相後逕行舉
    發，並填具桃警局交字第DA0000000 號舉發違反道路交通管
    理事件通知單，再經交通部公路總局新竹區監理所桃園監理
    站於94年3 月31日依前開條例第54條第1 項第3 款及違反道
    路交通管理事件統一裁罰基準及處理細則第43、44、61條填
    製據以開具桃監裁罰字第裁52－DA0000000 號違反道路交通
    管理事件裁決書，處罰異議人新臺幣8 千元罰鍰，並記違規
    點數3 點等語。
二、本件聲明異議意旨略以：異議人則以舉發照片顯示異議人騎
    乘之機車係暫停於白線等待火車通過，無超車、迴車或倒車
    ，且由巷口出來並無停止線，前行遇柵欄才會停車等待火車
    通過等語，為此聲明異議。
三、按汽車駕駛人，在設有禁止臨時停車標誌、標線處所臨時停
    車者，處新臺幣三百元以上六百元以下罰鍰，道路交通管理
    處罰條例第55條第3 款，定有明文。
四、經查：
  (一)本件異議人即受處分人甲○○於94年2 月3 日上午7 時45分
    許，騎乘車號MNH-117 號重型機車，沿桃園縣桃園市○○○
    ○街往同縣市○○路行駛，迨行至宏昌十三街與桃園市○○
    路○段交叉口並右轉國際路之鐵路平交道前，因適遇該平交
    道雙盞紅燈閃爍（即響鈴）並柵欄已放下，而將機車臨時停
    於該鐵路平交道前黃色網狀線區旁之白色槽化線區停等火車
    ，經在現場執行勤務之桃園縣政府警察局桃園分局龍安派出
    所員警廖文團當場照相後逕行舉發，並填具桃警局交字第DA
    0000000 號舉發違反道路交通管理事件通知單，再經交通部
    公路總局新竹區監理所桃園監理站於94年3 月31日據以開具
    桃監裁罰字第裁52－DA0000000 號違反道路交通管理事件裁
    決書等各節，業據證人廖文團警員於本院調查時到庭結證屬
    實，復有前開舉發違反道路交通管理事件通知單、違反道路
    交通管理事件裁決書、逕行舉發之採證照片各乙紙附卷可稽
    。
  (二)槽化線係屬禁制標線中之輔助標線，係用以引導車輛駕駛人
    循指示之路線行駛，並禁止跨越；又網狀線，用以告示車輛
    駕駛人禁止在設置本標線之範圍內臨時停車，防止交通阻塞
    ，為道路交通標誌標線號誌設置規則第164 條、第171 條、
    第173 條所明文規定。換言之，在劃有槽化線及網狀線區○
    ○○路段係絕對禁止汽車駕駛人臨時停車或跨越，固毋庸置
    疑。而受處分人甲○○於94年2 月3 日上午7 時45分許，騎
    乘MNH -117號重型機車，沿桃園縣桃園市○○○○街往同縣
    市○○路行駛，迨行至宏昌十三街與桃園市○○路○段交叉
    路口右轉國際路之鐵路平交道前，因適遇該平交道雙盞紅燈
    閃爍，柵欄並已放下，而將機車臨時停於該鐵路平交道前不
    遠處，桃園市○○○○街與國際路一段交叉路口黃色網狀線
    區旁之白色槽化線區停等火車，固有違規無疑。
  (三)道路交通管理處罰條例第54條第3 款，係就「在鐵路平交道
    超車、迴車、倒車、臨時停車或停車」之違規行為所設之處
    罰規定；該條項之規定，旨在防杜因行為人「在鐵路平交道
    上」之違規行為，導致行進於鐵路上之火車受阻，甚而發生
    碰撞翻覆，危及火車上眾多乘客及行為人自身之生命、財產
    安全，此觀諸該條文之內容自明。至於，在平交道鄰近區域
    ，而不屬於平交道範圍之違規行為，應無適用此項規範處罰
    之餘地。
  (四)再查，本件受處分人之違規停車地點，係在鐵路平交道前不
    遠處，桃園市○○○○街與國際路一段交叉路口黃色網狀線
    區旁之白色槽化線區，已有如前述；則受處分人之違規停等
    地點，應非屬「在鐵路平交道」。是原處分機關道路交通管
    理處罰條例第54條第3 款之規定，裁罰異議人新臺幣8 千元
    罰鍰，並記違規點數3 點，自屬違誤。
四、綜上所述，本件原處分雖有前揭違誤，惟異議人既有前述之
    違規事實，自應由本院依道路交通管理處罰條例第55條第3
    款之規定，將原處分撤銷，並裁定如主文第二項所示，以資
    適法。
五、據上論斷，應依道路交通案件處理辦法第20條前段，道路交
    通管理處罰條例第55條第3款，裁定如主文
中　　華　　民　　國　　94　　年　　10　　月　　31　　日
                        臺灣桃園地方法院交通法庭
                                法　官　黃永定
以上正本證明與原本無異。
如不服本裁定，應於送達後5 日內，向本院提出抗告狀。
                                書記官　施春祝
中　　華　　民　　國　　94　　年　　10　　月　　31　　日
